【裁判字號】    95,停,40
【裁判日期】    950524
【裁判案由】    聲請停止執行
【裁判全文】
臺北高等行政法院裁定
                                     95年度停字第00040號
聲  請  人  甲○○
訴訟代理人  廖修譽  律師
相  對  人  臺北縣政府
代  表  人  乙○○縣長）住同.
上列當事人間因行政救濟金事件，聲請人聲請停止執行，本院裁
定如下：
    主      文
聲請駁回。
聲請程序費用由聲請人負擔。
    理      由
一、按行政機關之處分或決定，在依法撤銷或變更前，具有執行
    力，除法律另有規定外，原則上不因提起行政訴訟而停止執
    行；另行政處分或決定之執行，將發生難於回復之損害，且
    有急迫情事者，當事人始得聲請行政法院裁定停止執行，但
    於公益有重大影響者，不在此限。行政訴訟法第116 條第1
    項、第3 項分別規定明確。至上開所稱「難於回復之損害」
    ，係指其損害不能回復原狀，或不能以金錢賠償，或在一般
    社會通念上，如予執行可認達到回復困難之程度而言，最高
    行政法院復著有94年度裁字第316號判決可資參照。
二、本件相對人以民國（下同）94年4 月19日北府地區字第0940
    314795號之行政處分（下稱系爭處分），請求聲請人繳回河
    川公有土地改良救濟金8,677,750 元（不含利息為6,740,00
    0 元），聲請人不服，乃依法向鈞院提出行政訴訟。嗣聲請
    人收到法務部行政執行署板橋行政執行處95年5 月16日板執
    忠94年費執特字第00141752號函，告知已定期詢價，準備對
    其所有坐落於臺北縣三峽鎮○○○段1242地號、臺北縣三峽
    鎮○○段十八份小段36-46 地號、臺北縣三峽鎮○○段十八
    份小段36-4 7地號、臺北縣鶯歌鎮○○○段339-272 地號、
    臺北縣鶯歌鎮○○○段339- 137地號、臺北縣鶯歌鎮○○段
    574 地號等土地及同段2025建號之建物進行拍賣等語，聲請
    人認系爭處分有程序適用顯有錯誤、撤銷原受益處分之時限
    違法、撤銷原受益處分忽視核發救濟金前之履勘紀錄公文書
    之記載及系爭處分之送達明顯無效等情形，且系爭處分目前
    尚在訴訟程序中，就其處分之適法性仍未決斷，如於該處分
    確認合法前擅行拍賣，將造成聲請人難以回復之損害，因此
    乃聲請停止系爭處分之執行，以保障聲請人之權益云云。
三、經查：本件聲請人對於系爭處分所爭執者，厥為相對人可否
    請求聲請人繳回河川公有土地改良救濟金8,677,750 元，而
    其所稱法務部行政執行署板橋行政執行處準備執行之標的則
    為土地及建物，皆屬財產上之請求或執行，本件縱不予停止
    執行，於一般社會通念上，並非不能以金錢賠償之，亦即就
    系爭處分之執行，並無損害不能回復原狀或達到回復困難之
    程度可言。揆諸前開說明，聲請人為本件停止執行之聲請，
    核與行政訴訟法第116 條第2 項前段所規定之要件不合，要
    難准許，應予駁回。
四、依行政訴訟法第104 條，民事訴訟法第95條、第78條，裁定
    如主文。
中    華    民    國    95    年     5    月   24     日
                          第一庭審判長法  官  王立杰
                                      法  官  周玫芳
                                      法  官  劉錫賢
上為正本係照原本作成。
如不服本裁定，應於送達後10日內向本院提出抗告狀（須按他造
人數附繕本）。
中    華    民    國    95    年     5    月   24     日
                                      書記官  林佳蘋


司法院資訊處製作；財團法人民間司法改革基金會備份。
